臺灣臺南地方法院刑事判決
109年度易字第1415號
聲  請  人  臺灣臺南地方檢察署檢察官
被      告  楊慶林





上列被告因違反毒品危害防制條例案件，經檢察官聲請簡易判決
處刑（109年度毒偵字第1704號），本院認不應以簡易判決處刑
（原簡易判決處刑案號：109年度簡字第2702號），改依通常程
序審理，本院判決如下：
    主  文
本件公訴不受理。
    理  由
一、聲請簡易判決處刑意旨略以：如附件檢察官聲請簡易判決處
    刑書所載。
二、毒品危害防制條例於109年1月15日修正公布，自109年7月15
    日起施行，其中除第18條、第24條、第33條之1施行日期由
    行政院定之外，其餘規定自同年7月15日施行。被告於109年
    7月1日20時許施用第二級毒品，其犯罪時間雖是在毒品危害
    防制條例修正施行前，惟繫屬於本院日期在修正施行後之10
    9年8月20日（本院簡字卷第7頁），本件自應適用修正後即
    現行之毒品危害防制條例，故本院應先判斷檢察官本案起訴
    是否合於修正後規定，先行說明。
三、按起訴之程序違背規定者，應諭知不受理之判決，刑事訴訟
    法第303條第1款定有明文。次按109年1月15日修正公布、同
    年7月15日施行之毒品危害防制條例第20條第3項規定，犯第
    10條之罪於觀察、勒戒或強制戒治執行完畢釋放後，3年後
    再犯第10條之罪者，適用本條前2項之規定。上開所謂「3年
    後再犯」，只要本次再犯（不論修正施行前、後）距最近1
    次觀察、勒戒或強制戒治執行完畢釋放，已逾3年者，即該
    當之，不因其間有無犯第10條之罪經起訴、判刑或執行而受
    影響（參照最高法院刑事大法庭109年度台上大字第3826號
    裁定意旨）。　　
四、經查，被告前曾因施用毒品案件，經本院以88年度毒聲字第
    2619號裁定令入勒戒處所觀察、勒戒，嗣因認無繼續施用毒
    品傾向而於88年10月21日釋放出所；復因施用毒品案件，雖
　　先經檢察官予以緩起訴處分，惟因緩起訴處分遭撤銷，嗣經
    檢察官提起公訴，經本院以109年度簡字第554號判決判處罪
    刑確定，惟並未再有令入勒戒處所觀察、勒戒之情，此有臺
    灣高等法院被告前案紀錄表1份附卷可按，則其本次施用毒
    品犯行，距離前次觀察、勒戒執行完畢顯已逾3年，依前揭
    說明，自應先依修正後毒品危害防制條例第20條第3項規定
    聲請法院裁定觀察、勒戒，再視被告有無繼續施用之傾向，
    評估是否有施以強制戒治之必要；且本件被告所涉之施用第
    二級毒品案件，係於109年8月20日始繫屬本院，已如上述，
    故本件繫屬時，已與現行毒品危害防制條例第23條第2項所
    規定之法定訴追要件不符。從而，本件起訴之程序違背規定
    ，爰不經言詞辯論，逕為諭知不受理判決。
據上論斷，應依刑事訴訟法第452條、第303條第1款、第307條，
判決如主文。
中　　華　　民　　國　　109 　年　　12　　月　　31　　日
　　　　　　　　　刑事第十庭    法　官　陳淑勤
以上正本證明與原本無異。
如不服本判決應於收受本判決後20日內向本院提出上訴書狀，並
應敘述具體理由。其未敘述上訴理由者，應於上訴期間屆滿後20
日內向本院補提理由書狀（均須按他造當事人之人數附繕本）「
切勿逕送上級法院」。
  　　　　　　　　　　　　　　　書記官　盧昱蓁
中　　華　　民　　國　　109 　年　　12　　月　　31　　日

【附件】
臺灣臺南地方檢察署檢察官聲請簡易判決處刑書
                                   109年度毒偵字第1704號
　　被　　　告　楊慶林　男　60歲（民國00年00月0日生）
　　　　　　　　　　　　籍設臺南市○區○○路000巷00號
　　　　　　　　　　　　國民身分證統一編號：Z000000000號
                        （另案在法務部○○○○○○○臺南                        分監執行）
上列被告因違反毒品危害防制條例案件，業經偵查終結，認為宜
以簡易判決處刑，茲將犯罪事實及證據並所犯法條分敘如下：
　　　　犯罪事實
一、楊慶林前因施用毒品案件，經本署檢察官以108年度毒偵字
    第144號為附命完成戒癮治療之緩起訴處分確定，另曾因公
    共危險案件，經臺灣臺南地方法院以105年度交簡字第2209
    號判處有期徒刑3月確定，於民國106年3月23日行完畢。詎
    其猶不知悔改，基於施用第二級毒品甲基安非他命之犯意，
    於109年7月1日20時許，在臺南市○區○○街000巷00號，以將
    甲基安非他命置於玻璃球內以火燒烤後吸食煙氣之方式，施
    用甲基安非他命1次。嗣其因另案遭通緝，為警於109年7月2
    日18時許，在上址緝獲，並扣得甲基安非他命4包(毛重：2.
    0公克、0.98公克、0.52公克、1.0公克)，復經警徵其同意
    採尿送驗，結果呈安非他命、甲基安非他命陽性反應，始悉
    上情。
二、案經臺南市政府警察局第五分局報告偵辦。
　　　　證據並所犯法條
一、上揭犯罪事實，業據被告楊慶林於警詢及偵查中坦承不諱，
    並有臺南市政府警察局第五分局搜索扣押筆錄、扣押物品目
    錄表及收據、尿液採驗同意書、送驗尿液及年籍對照表（檢
    體編號：109Q154)、臺南市政府衛生局檢驗結果報告（檢體
    名稱：109Q154）、高雄市立凱旋醫院濫用藥物成品檢驗鑑
    定書各1份在卷可稽，復有前揭扣案物足憑，被告犯行應堪
    認定。
二、核被告所為，係犯毒品危害防制條例第10條第2項之施用第
    二級毒品罪嫌。再被告前曾受有期徒刑執行完畢，於5年內
    故意再犯本件有期徒刑以上之罪，為累犯，請依刑法第47條
    第1項之規定加重其刑。至扣案之甲基安非他命4包，請依毒
    品危害防制條例第18條第1項前段之規定宣告沒收銷燬。
三、依刑事訴訟法第451條第1項聲請逕以簡易判決處刑。
　　此　致
臺灣臺南地方法院
中　　華　　民　　國　　109 　年　　8 　　月　　6 　　日
                              檢察官  林  朝  文
本件正本證明與原本無異
中　　華　　民　　國　 109　　年　　8 　　月　　7 　　日
                              書記官  蔡  侑  璋

附錄本案所犯法條全文
毒品危害防制條例第10條
施用第一級毒品者，處 6 月以上 5 年以下有期徒刑。
施用第二級毒品者，處 3 年以下有期徒刑。

附記事項：本件係依刑事訴訟法簡易程序辦理，法院簡易庭得不
傳喚被告、輔佐人、告訴人、告發人等出庭即以簡易判決處刑；
被告、被害人、告訴人等對告訴乃論案件如已達成民事和解而要
撤回告訴或對非告訴乃論案件認有受傳喚到庭陳述意見之必要時
，請即另以書狀向臺灣臺南地方法院簡易法庭陳述或請求傳訊。